lexd/lexicons/adj.lexd
LEXICON Adjective
wêх̌ч-патêwҷ             # заброшенный; безнадзорный, без присмотра; неухоженный, беспризорный
wêх̌ч-питêwҷ             # заброшенный; безнадзорный, без присмотра; неухоженный, беспризорный
wāда-δāδӣҷ               # дающий обещание
wāзāн                    # влажный, мокрый, сырой
wāмдор                   # одержимый, бесноватый
wāнин                    # ивовый; ивовый, тальниковый
wāрг-бу̊стин             # овчинный, из овчины
wāрганд                  # овечий
wāши                     # дикий; дикий, неприрученный (о животных); дикорастущий
wāғӣн                    # плаксивый
wāғӣҷ                    # крикливый; злой на язык; злоязычный, грубый; плаксивый; плаксивый
wāқм                     # скитающийся, бродячий
wāқми                    # скитающийся, бродячий
wаδордор                 # холмистый, имеющий холмы, с возвышенностью
wазāн                    # влажный, мокрый, сырой
wазмдор                  # имеющий вес, тяжелый, увесистый; весомый
wазмин                   # беременная; неудачный, неблагоприятный, тяжелый; страшный, дьявольский, гнетущий, проклятый (напр., о местности); трудный, тяжелый, тяжкий; тяжелый; тяжелый, увесистый, тяжеловесный
wазндор                  # имеющий вес, тяжелый, увесистый; весомый
wазӣр                    # хитрый, ловкий
wазӣфадор                # обязанный
wайру̊н                  # испорченный, неисправный, поломанный; неправильный, неверный; плохой; разрушенный, развалившийся; разрозненный
wалwалāн                 # сверкающий, яркий, блестящий (напр., о бусах)
wалад                    # испорченный, разрушенный; грязный
wарδāн                   # толстый, жирный
wарам                    # опухший, вздутый, распухший; опухший, распухший, отекший; вздутый
wарвāн                   # кипящий, горячий
wарвāнд                  # кипящий, горячий
wарван                   # кипящий, горячий
wарванд                  # кипящий, горячий; кипящий, нестерпимо горячий
wатани                   # отечественный
wафодор                  # верный, преданный
wахwодор                 # сырой, влажный
wахwойин                 # сырой, влажный; росистый
wеру̊н                   # испорченный, неисправный, поломанный; неправильный, неверный; плохой; разрушенный, испорченный; разрушенный, развалившийся; разрозненный
wи-йан-ги               # (весь) остальной, прочий; следующий, другой (напр., о дне)
wи-йан-га                # (весь) остальной, прочий; следующий, другой (напр., о дне)
wи-йан-гад               # (весь) остальной, прочий; следующий, другой (напр., о дне)
wиδордор                 # холмистый, имеющий холмы, с возвышенностью
wизенчоз                 # знающий; знающий, знаток; толковый
wийêшдор                 # имеющий корень, с корнем; имеющий поддержку, опору
wийêшин                  # с развитым корнем, с корневищем; сделанный из корня, из корневища
wинӣҷ                    # хорошо видящий вдаль, зоркий
wирох̌                   # с белой отметиной на лбу (о масти коз)
wируси                   # русский
wирӡин                   # лохматый, косматый
wирӯйайеҷ                # с той стороны, с того берега (реки); иноземный, иностранный (о человеке)
wистох                   # своевольный, бесцеремонный; избалованный
wисӯлгāр                 # кокетливый, жеманный; капризный; упрямый
wитāр                    # усталый, изможденный
wих̌тен                  # лохматый, растрепанный (о волосах)
wих̌тицин                # сделанный из кустарника ирги
wих̌ух̌чак               # расчесанный, причёсанный
wихин-ҷабал              # окровавленный, в крови
wихинин                  # кровавый; окровавленный; в крови
wоймадор                 # одержимый, бесноватый, припадочный
wойманок                 # бешеный; страдающий эпилепсией, припадочный
wох̌-тāжӣҷ               # предназначенный для перевозки сена (травы, соломы)
wох̌ин                   # травяной; травянистый
wох̌хор                  # травоядный
wоқиф                    # осведомленный, знающий
wоҷигӯнā                 # всякий, разнообразный; странный; непостоянный
wу̊н-х̌ебӣҷ              # (предназначенный) для взбивания шерсти
wу̊нин                   # шерстяной, из шерсти; шерстяной, приготовленный из шерсти
wудабаро                 # умелый, способный
wузбак                   # узбекский
wузбаки                  # узбекский
wуруси                   # русский
wусӯлгар                 # кокетливый, жеманный; капризный; упрямый
wух̌йор                  # в сознании; в здравом рассудке; трезвый; разумный, сообразительный; толковый, понятливый
wӣс                      # выпученный (о глазах); лохматый, косматый
wӯвд-мêсту̊нҷ            # семимесячный, семи месяцев
wӯвд-мêстӣнҷ             # семимесячный, семи месяцев
wӯвд-салā                # семилетний
wӯвд-солā                # семилетний
āзоги                    # членский
āл                       # мягкий, размягченный (прям. и перен.); мягкий, размягченный; размягчение
āл-чӯɣ̌ҷин               # решенный, разрешенный
āло                      # отличный; отлично
āмийатдор                # значимый, важный; полезный
āту̊ми                   # атомный
āх̌к                     # говорящий, обладающий речью (противоп. гу̊л); разговорҷивый человек, говорун
ɣ̌аласт                  # сверкающий, яркий
ɣ̌ач                     # мокрый, сырой
ɣ̌индор                  # женатый, семейный
ɣ̌инӡелак                # вязкий, липкий
δêwганд                  # куний
δêɣ̌анд                  # куний
δêɣ̌ганд                 # куний
δêɣ̌ӡин                  # березовый; березовый
δêɣ̌ӡнин                 # березовый
δêдгар                   # драчливый, буйный; воинственный
δêдманд                  # драчливый, буйный
δêрвманд                 # неуклюжий, неумелый, неловкий
δêрманд                  # неуклюжий, неумелый, неловкий
δāδāн                    # бодливый, драчливый
δāδӣн                    # бодливый, драчливый
δар                      # далекий, дальний; удаленный
δар-δоδҷин               # очутившийся вдали
δеw                      # беспокойный, одержимый, безумный
δеw-δикч                 # невежливый, невоспитанный; недисциплинированный; шаловливый
δеwин                    # помешанный, сумасшедший, безумный, одержимый
δинду̊ндор               # имеющий зуб(ы), с зубами
δорг                     # тощий, сухопарый, худой
δоргин                   # деревянный
δоргинак                 # деревянный
δох̌ц                    # грубый (о ткани)
δох̌цин                  # волосатый
δу-меθā                  # двухдневный
δу-меθинҷā               # двухдневный
δу-меθӣнҷā               # двухдневный
δу-рӯзā                  # двухдневный
δу̊н                     # хорошо пропеченный, хорошо испеченный, подрумяненный (напр. о лепешке)
δу̊нҷ-хāрӣҷ              # зерноядный
δу̊ғов                   # кислый
δубарā                   # двойной ширины, в две ширины
δудин                    # дымный
δузивāк                  # двуличный, лицемерный; утверждающий то одно, то другое; двуязычный, говорящий на двух языках
δумдор                   # затягивающийся, не имеющий исхода; продолжительный; хвостатый; с хвостом
δуст                     # замужем (за кем-л.)
δустаки                  # ручной
δустдор                  # имеющий руку (руки); с рукой, с руками; умелый, способный; ловкий; мастер на все руки
δуто                     # двойной; ссученный из двух прядей; сложенный вдвое; свернутый вдвое; согнутый; сутулый, сгорбленный
δутоҷāк                  # сложенный вдвое; ссученный из двух прядей
δӣ                       # нижний, ниже (употр. в топонимах)
δӣр                      # нижний, ниже (употр. в топонимах)
θêw-θêwак                # яркий, ослепительный (о солнце, пробивающемся сквозь тучи)
θêwнак                   # малый, маленький (о человеке)
θух̌                     # легкий, слабый, немощный
θӣк                      # заика; косноязычный
θӣпцак                   # рассыпчатый; рыхлый; сыпучий
θӣрхор                   # жалкий; гадкий
а-рāнгин                 # всякий, любой, всевозможный
а-рāнғāҷ                 # всевозможный, разный, разнообразный
а-рāнғāҷ-аθ              # всевозможный, разный, разнообразный
а-рангин                 # всякий, любой, всевозможный
а-ранғāҷ                 # всевозможный, разный, разнообразный
а-ранғāҷ-аθ              # всевозможный, разный, разнообразный
аwȥ                      # глубокий
аwал-баӡ                 # скороспелый
аwалӣн                   # первый; начальный, первоначальный
аwезу̊н                  # висячий; висящий, повисший; свисающий; привязчивый
аwеҷ                     # вмешивающийся
аwеӡу̊н                  # висячий; висящий, повисший; свисающий; привязчивый
аwз                      # глубокий (о воде)
аwлӣйо                   # святой
аwобаланд                # высокомерный, чванливый; самонадеянный
аwоздор                 # голосистый; с приятным голосом
аwғу̊ни                  # афганский; афганский
аwӡ                      # глубокий (о воде)
аɣ̌дал                   # способный, выносливый (в работе)
аɣ̌дал-мол               # огромный, увесистый; объемистый
аɣ̌дар                   # способный, выносливый (в работе)
а-рāнг-аθ              # разный, всякого рода, всевозможный
а-ранг-аθ              # разный, всякого рода, всевозможный
анга                    # другой, следующий
ар-рāнг-аθ             # разный, всякого рода, всевозможный
ар-ранг-аθ             # разный, всякого рода, всевозможный
абади                    # вечный; вечный
аблā                     # глупый, бестолковый; простоватый, наивный, простодушный
аблок                    # истощенный, тощий, чахлый
аботā                    # глупый, бестолковый
абох                     # бестолковый; нерасторопный, неловкий; рассеянный
абрадор                  # с пришитой с лицевой стороны тканью (о верхней одежде)
абрех̌умин               # шелковый; шелковый
абридах                  # облачный, пасмурный
абтар                    # ленивый, нерасторопный
авда-салā                # семнадцатилетний
авда-солā                # семнадцатилетний
агитāтори                # агитаторский
агитāтури                # агитаторский
аграну̊ми                # агрономический
адwодор                  # имущий, состоятельный
адаби                    # литературный
аданг                    # прямой, бесхитростный; доверчивый
адо                      # исключительный, достойный
адолатхо                 # справедливый
ажғолдор                 # семейный, многосемейный
азолаwу̊н               # всякий, разный, всякого рода
азор-ҷӯфи                # очень хитрый; разный; различный
азорсалā                 # тысячелетний
азорсолā                 # тысячелетний
азӣз                     # дорогой, милый, любимый
айбдор                   # виновный, виноватый; виновный, виноватый
айби                     # с недостатком, с изъяном; увечный, с недостатком, с изъяном
айбнок                   # виновный, порочный
аййор                    # хитрый, лукавый; ловкий
айодор                   # стыдливый, застенчивый
айор                     # хитрый, лукавый; ловкий
айоти                    # жизненный, реальный; деловой
акӣм                     # полезный
акӯмати                  # государственный
алами                    # печальный, удрученный; печальный, удрученный
алафхор                  # травоядный
алафхур                  # травоядный
алйумӣнин                # алюминиевый
аллā                     # пегий, пестрый, пятнистый (о масти лошади)
алоw                     # крупноузорчатые (о чулках-джурабах)
алоwаги                  # дополнительный, добавочный
алойид                   # отдельный; особый; отделенный
алойидā                  # отдельный; особый; отделенный
алол                     # идущий впрок, на пользу; подходящий, нужный; настоящий; правдивый, честный, праведный, добросовестный; разрешенный, допущенный, законный; съедобный, дозволенный к употреблению в пищу (противоп. ару̊м); честный
алолкор                  # добросовестный, честный
алпинӣсти                # альпинистский
